【裁判字號】    99,基秩,66
【裁判日期】    991209
【裁判案由】    違反社會秩序維護法
【裁判全文】
臺灣基隆地方法院基隆簡易庭裁定        99年度基秩字第66號
移送機關    基隆市警察局第三分局
被移送人    許瓊方
上列被移送人因違反社會秩序維護法案件，經移送機關以中華民
國99年11月29日基警三分偵字第0990363693號移送書移送審理，
本院裁定如下︰
    主  文
許瓊方買賣業，發現來歷不明之物品，不迅即報告警察機關，處
罰鍰新臺幣伍仟元。
    理  由
一、被移送人許瓊方於下列時、地有違反社會秩序維護法之行為
    ：
  (一)時間：民國99年11月27日下午1 時20分許。
  (二)地點：基隆市○○路135 號「合糠商行」。
  (三)行為：被移送人於上述時、地，發現張和棓及廖宏銘持往該
          處變賣之電纜線一批（總重約60公斤），係來歷不明
          之物品，不迅即報告警察機關，而以新臺幣（下同）
          6490元之價格向張和棓及廖宏銘收購。
二、按當舖、各種加工、寄存、買賣、修配業，發現來歷不明之
    物品，不迅即報告警察機關者，處3 萬元以下罰鍰，情節重
    大或再次違反者，處或併處停止營業或勒令歇業，社會秩序
    維護法第76條第1 項第1 款及第2 項分別定有明文。此為行
    政法律課與買賣業者需向警察機關之「報告」義務。
三、上開事實，有下列證據可資證明：
  (一)被移送人於警詢之供述。
  (二)證人張和棓及廖宏銘於警詢中證稱：上開電纜線係在程泓空
    調工程股份有限公司之倉庫內竊取而來，並在上開時、地出
    售予「合糠商行」之女店員，對方收購時並未登記等語。
  (三)證人即程泓空調工程股份有限公司負責人施志昌於警詢時證
    稱：伊公司倉庫內有電纜線遭竊，扣案之電纜線為伊公司所
    有等語。
  (四)「合糠商行」之基隆市政府營利事業登記證、收受物品舊貨
    五金廢料或廢棄物登記表（其上未登記收購上開電纜線一事
    ）、扣押物品目錄表、贓物認領保管單各一份、照片六張。
  (五)被移送人雖辯稱收購當時係忘記登記云云，惟其從事廢棄物
    資源回收業，於收購物品之同時要求出售人出示身分證件並
    登記該人之基本資料，應屬其業務上最基本且經常實施之動
    作，其見張和棓及廖宏銘持上開來歷不明之電纜線前來要求
    變賣時，並未立即報告警察機關，且在未登記該二人之姓名
    、地址、身分證統一編號等基本資料之情形下，仍收購上開
    電纜線，足徵被移送人顯然自始即無將此事報告警察機關之
    意甚明。
四、核被移送人所為，係違反社會秩序維護法第76條第1 項第 1
    款之規定。爰審酌被移送人從事買賣業，因貪圖利益，違背
    上開行政法上之作為義務，所為顯有可議之處，暨其行為極
    易導致從事財產犯罪之人輕易銷贓，並助長社會不良風氣等
    一切情狀，量處如主文所示之罰鍰。
五、依社會秩序維護法第45條第2 項、第76條第1 項第1 款，裁
    定如主文。
中    華    民    國    99    年    12    月    9     日
                  基隆簡易庭  法  官  張婷妮
以上正本證明與原本無異。
如不服本裁定，得於裁定書送達之翌日起5日內，以書狀述理
由，向本庭提起抗告。
中    華    民    國    99    年    12    月    9     日
                              書記官  連懿婷

司法院資訊處製作；財團法人民間司法改革基金會備份。
